---
title: "TSG6 - relevantní mutace"
author: "Josef Bryja"
output: html_document
---

```{r setup, include=FALSE}
knitr::opts_chunk$set(echo = TRUE, fig.width = 3, fig.height = 1.5)
```

Nejdříve je třeba načíst knihovnu tidyverse, která obsahuje balíčky funkcí pro práci s daty a knihovnu xlsx, která umožňuje načítat soubory ve formátu xlsx do prostředí R.
```{r knihovny}
library(tidyverse)
library(xlsx)
```

Nyní je třaba načíst a upravit surová data
```{r dataset, warning = FALSE}
ConSurf <- read.xlsx("ConSurf_TSG6.xlsx", sheetName = "List1")
ConSurf <- ConSurf %>% 
  separate(COLOR, into = c("COLOR", "N")) 
ConSurf$N <- NULL
ConSurf$COLOR <- as.numeric(ConSurf$COLOR)


GnomAD <- read.csv2("GnomAD_TSG6.csv")
```

Z data framu ConSurf_LYVE1 je nyní možné vybrat pouze residua, která byla nástrojem ConSurf ohodnocena skóre vyšším než 7.
```{r conservation}
konzervovanost <- ConSurf$POS[ConSurf$COLOR > 7]
```

Do tabulky GnomAD je třeba přidat sloupec obsahující pouze pozice mutací, které lze získat z HGVS kódu mutací a to tak, že se odstraní všechny znaky kromě čísel. 
```{r genpos}
GnomAD$genepos <- as.integer(str_replace_all(GnomAD$HGVS.Consequence,pattern = "[a-zA-Z.]",""))
```

Po manuální prohlídce této proměnné je třeba provést manuální úpravy, protože HGVS kód může obsahovat další přídatná čísla nesouvisející s pozicí mutace. Příkaz `head()` ukazuje pouze prvních 6 řádků konterolního data framu. Při kontrole je však třeba prohlédnout celý data frame.
```{r genposCheck}
head(data.frame(Genpos = GnomAD$genepos, 
                HGVS = GnomAD$HGVS.Consequence))
```

V posledních dvou mutacích se nachází kromě pozice ještě číslo 6. Tuto pozici je tedy třeba upravit.
```{r upravyGenpos}
GnomAD$genepos[141:142] <- c(278, 278)
```

Nyní je možné vyfiltrovat mutace z databáze GnomAD, které se nacházejí na konzervovaných residuích a zároveň se v databázi vyskytují u více než 10 jedinců. Tyto mutace byly uloženy do proměnné `RelMut`, kde byly seřazeny podle frekvence výskytu v populaci.
```{r filtering}
RelMut <- GnomAD %>% 
  filter(genepos %in% konzervovanost)

RelMut <- RelMut %>% 
  arrange(desc(Allele.Count)) %>% 
  subset(Allele.Count > 10)
```

Relevantní mutace je nyní možné zobrazit pouze jako tabulku obsahující HVGS kód, počet jedinců s touto mutací a frekvenci výskytu této alely v populaci.
```{r tab}
data.frame(HVGS = RelMut$HGVS.Consequence, 
           Allele.Count = RelMut$Allele.Count,
           Allele.Frequency = RelMut$Allele.Frequency)
```

Informace o balíčcích které byly použity:
```{r SessionInfo}
sessionInfo()
```