---
title: "LYVE1"
author: "Josef Bryja"
output: html_document
---

```{r setup, include=FALSE}
knitr::opts_chunk$set(echo = TRUE, fig.width = 3, fig.height = 1.5)
```

Nejdříve je třeba načíst knihovny funkcí. Knihovna drawProteins dokáže stáhonut informace o doménové architekruře z databáze UniProtKB. Knihovna ggplot2 obsahuje pokročilé funkce pro vykreslování grafů.
```{r knihovny}
library(drawProteins)
library(ggplot2)
```

Po načtení knihoven je třeba načíst a upravit strukturní data pro protein LYVE1 z databáze UniProtKB (Q9Y5Y7). 
```{r dataset}
data <- drawProteins::get_features("Q9Y5Y7")
data <- drawProteins::feature_to_dataframe(data)
```

Pro vykreslení doménové struktury byla využita grafika knihovny ggplot2.
Prvním krokem bylo vykreslit prázdný graf, který se stane "prázdným plátnem" pro vytvoření schématu proteinové struktury.
```{r plot}
forPlot <- data.frame(x = seq(min(data$begin), max(data$end), by = 1), 
                      y = rep(1, length(seq(min(data$begin), max(data$end), by = 1))))
p <- ggplot(forPlot, aes(x = x, y = y))+
  ylim(0.4, 1.6)+
  theme_void()
```

Nyní je do tohoto prázdného grafu vykreslit hlavní řetězec proteinu.
```{r chain}
p <- p + geom_rect(xmin = min(data$begin),
                   xmax = max(data$end),
                   ymin = 0.75,
                   ymax = 1.25,
                   color = "grey20",
                   fill = "azure2",
                   size = 1)
p
```

Do struktury proteinového řetězce je nyní možné vnést funkční domény...
```{r domains}
if("DOMAIN" %in% data$type){
  domains <- data.frame(begin = data$begin[data$type == "DOMAIN"],
                      end = data$end[data$type == "DOMAIN"],
                      description = data$description[data$type == "DOMAIN"])
  
  for(i in 1:nrow(domains)){
    p <- p + geom_rect(xmin = domains$begin[i],
                       xmax = domains$end[i],
                       ymin = 0.73,
                       ymax = 1.27,
                       color = "grey20",
                       fill = "darkgoldenrod2",
                       size = 1)
    }
}

p
```

Transmembránové oblasti...
```{r transmembrane, warning=FALSE}
if("TRANSMEM" %in% data$type){
  transmembrane <- data.frame(begin = data$begin[data$type == "TRANSMEM"],
                      end = data$end[data$type == "TRANSMEM"],
                      description = data$description[data$type == "TRANSMEM"])

  for(i in 1:nrow(transmembrane)){ 
    p <- p + geom_rect(xmin = transmembrane$begin[i],
                       xmax = transmembrane$end[i],
                       ymin = 0.73,
                       ymax = 1.27,
                       color = "grey20",
                       fill = "firebrick2",
                       size = 1)
    }
} 

p
```

V posledním kroku je třeba manuálně vytvořit legendu jednotlivých domén a oblastí.
```{r legend}
p <- p + geom_rect(xmin = 0,
                   xmax = (max(data$end)/50),
                   ymin = 1.4,
                   ymax = 1.45,
                   color = "grey20",
                   fill = "firebrick2",
                   size = 1)+
         geom_rect(xmin = 0,
                   xmax = (max(data$end)/50),
                   ymin = 1.5,
                   ymax = 1.55,
                   color = "grey20",
                   fill = "darkgoldenrod2",
                   size = 1)+
         geom_text(x = (max(data$end)/50) + 20, 
                    y = 1.525,
                    label = "Link module",
                    hjust = 0
                    )+
         geom_text(x = (max(data$end)/50) + 20, 
                    y = 1.425,
                    label = "Transmembránová oblast",
                    hjust = 0)

p
```

V obrázku je také možné znázornit některá residua. Zde je zvýrazněný cystein C201, který je důležitý pro homodimerizaci proteinu LYVE1.
```{r residua}
p <- p + geom_segment(x = 201,
                      xend = 201,
                      y = 0.755,
                      yend = 1.245,
                      col = "darkgreen")+
         geom_text(x = 201,
                   y = 0.655,
                   label = "C201")
p
```

Na závěr je třeba obrázek uložit.
```{r ukladani}
ggsave("LYVE1.pdf", width = 6, height = 3)
```

Informace o balíčcích:
```{r SessionInfo}
sessionInfo()
```